【裁判字號】    97,訴,3481
【裁判日期】    971231
【裁判案由】    毒品危害防制條例
【裁判全文】
臺灣板橋地方法院刑事判決              97年度訴字第3481號
公  訴  人  臺灣板橋地方法院檢察署檢察官
被      告  甲○○原名郭致賢.
上列被告因違反毒品危害防制條例案件，經檢察官提起公訴（97
年度毒偵字第6082號、第6116號），嗣因被告於本院準備程序中
就被訴事實為有罪之陳述，本院告知被告簡式審判程序之旨，並
聽取當事人之意見後，由本院合議庭裁定改由受命法官獨任依簡
式審判程序進行，判決如下：
    主  文
甲○○施用第一級毒品，處有期徒刑陸月。又施用第二級毒品，
處有期徒刑月。又施用第二級毒品，處有期徒刑月。應執行
有期徒刑拾月。
    事  實
一、甲○○（原名郭致賢）前於民國96年間，因施用毒品案件，
    經本院以96年度毒聲字第1649號裁定令入勒戒處所觀察、勒
    戒後，認無繼續施用毒品之傾向，於96年10月12日執行完畢
    釋放，並由臺灣板橋地方法院檢察署檢察官以96年度毒偵字
    第5296號為不起訴處分確定。詎其猶不知悔改，竟於前揭觀
    察、勒戒執行完畢釋放後5 年內，復基於施用第二級毒品甲
    基安非他命（下稱甲基安非他命）之犯意，於97年4 月23日
    中午12時50分為警採尿前回溯96小時內之某時，在臺北縣中
    和市○○街14巷14號其住處（起訴書略載在不詳處所），以
    將甲基安非他命置入臨時組裝而成之玻璃球吸食器，以火燒
    烤成煙霧後吸食之方式，施用甲基安非他命1 次，嗣因甲○
    ○為毒品列管人口，於97年4 月27日12時50分許，經警通知
    到臺北縣政府警察局中和分局採集尿液送鑑驗結果，呈現甲
    基安非他命陽性反應，而查悉上情。其另基於施用甲基安非
    他命之犯意，於97年5 月29日某時許，在上址住處（起訴書
    略載為97年5 月31日為警採尿回溯96小時內之某時許，在不
    詳處所），以將甲基安非他命置入臨時組裝而成之玻璃球吸
    食器，以火燒烤成煙霧後吸食之方式，施用甲基安非他命1
    次；又基於施用第一級毒品海洛因（下稱海洛因）之犯意，
    於97年5 月31日某時許，在臺北縣中和市○○路某網咖內（
    起訴書略載為97年5 月31日為警採尿回溯26小時內之某時許
    ，在不詳處所），以將海洛因摻入香煙後點燃後吸食之方式
    ，施用海洛因1 次，嗣因甲○○為毒品列管人口，於97年5
    月31日23時40分許，經警通知到臺北縣政府警察局中和分局
    採集尿液送鑑驗結果，呈現鴉片類及甲基安非他命陽性反應
    ，始查悉上情。
二、案經臺北縣政府警察局中和分局報告臺灣板橋地方法院檢察
    署檢察官偵查起訴。
    理  由
壹、程序方面：
    查本件被告甲○○所犯並非死刑、無期徒刑、最輕本刑為3
    年以上有期徒刑之罪或高等法院管轄第一審案件，而其於準
    備程序進行中，被告先就被訴事實均為有罪之陳述，經法官
    告知簡式審判程序之旨，並聽取公訴人及被告之意見後，本
    院認適宜改依簡式審判程序進行，爰依刑事訴訟法第273 條
    之1 第1 項、第284 條之1 規定，由本院合議庭以裁定由受
    命法官獨任進行簡式審判程序，合先敘明。
貳、實體方面：
一、上揭事實，業據被告甲○○於本院審理時坦承不諱，又被告
    於97年4 月27日為警查獲時所採其尿液送驗結果，係呈安非
    他命類（含甲基安非他命）陽性反應，此有臺北縣政府警察
    局中和分局毒品案犯罪嫌犯人姓名及代碼對照表（代碼編號
    ：E0000000）、臺灣檢驗科技股份有限公司於97年5 月27日
    出具之濫用藥物檢驗報告（報告編號：CH/2008/50364） 各
    1 份在卷可稽；而被告於97年5 月31日為警查獲時所採其尿
    液送驗結果，係呈安非他命類（含甲基安非他命）陽性反應
    及嗎啡陽性反應，此亦有臺北縣政府警察局中和分局毒品案
    犯罪嫌犯人姓名及代碼對照表（代碼編號：E0000000）、臺
    灣檢驗科技股份有限公司於97年6 月17日出具之濫用藥物檢
    驗報告（報告編號：CH/2008/60114） 各1 份附卷可佐。據
    上，益徵被告之任意性自白核與事實相符，堪以採信。又查
    ，被告前於96年間，因施用毒品案件，經本院以96年度毒聲
    字第1649號裁定令入勒戒處所觀察、勒戒後，認無繼續施用
    毒品之傾向，於96年10月12日執行完畢釋放，並由臺灣板橋
    地方法院檢察署檢察官以96年度毒偵字第5296號為不起訴處
    分確定，此有臺灣高等法院被告前案紀錄表存卷可考。綜上
    所述，足認被告前經觀察、勒戒執行完畢釋放後，5 年內再
    犯本件施用第一、二級毒品犯行至明。本案事證明確，被告
    犯行堪以認定，應依法論科。
二、查海洛因及甲基安非他命，分屬毒品危害防制條例第2 條第
    2 項第1 、2 款所規定之第一、二級毒品，核被告所為，係
    犯毒品危害防制條例第10條第1 項、第2 項之施用第一、二
    級毒品罪。被告施用前持有第一、二級毒品之低度行為，各
    為進而施用之高度行為所吸收，均不另論罪。被告所犯上開
    三罪名（起訴書誤載為二罪名，惟被告共計施用甲基安非他
    命2 次及海洛因1 次之犯行，均係分別施用，起訴書所載容
    有誤會），犯意各別，行為互殊，應予分論併罰。爰審酌被
    告前有施用毒品之前科，有上述被告前案紀錄表在卷可稽，
    其品行非佳，且曾經觀察、勒戒執行完畢，竟再為本件施用
    毒品犯行，顯見其不思悔改，自制力亦顯不佳，足以戕害其
    身心，滋生其他犯罪，惡化治安，嚴重損及公益；惟考量被
    告於犯後已坦承犯行，而其施用毒品行為本質上係屬自我戕
    害行為，反社會性之程度應屬較低等一切情狀，各量處如主
    文所示之刑，並定其應執行之刑，以資懲儆。
據上論斷，應依刑事訴訟法第273 條之1 第1 項、第299 條第1
項前段，毒品危害防制條例第10條第1 項、第2 項，刑法第11條
前段、第51條第5 款，判決如主文。
本案經檢察官乙○○到庭執行職務。
中    華    民    國    97    年    12    月    31    日
                  刑事第十八庭法  官  林淑婷
以上判決正本證明與原本無異。
如不服本判決，應於送達後十日內，向本院提出上訴狀（上訴書
狀應敘述具體理由）。
                              書記官  莊川億
中    華    民    國    97    年    12    月    31    日
附錄本案論罪科刑法條全文：
毒品危害防制條例第十條
施用第一級毒品者，處六月以上五年以下有期徒刑。
施用第二級毒品者，處三年以下有期徒刑。


司法院資訊處製作；財團法人民間司法改革基金會備份。
